臺灣高等法院高雄分院刑事裁定
111年度抗字第167號
抗  告  人  
即受刑人    蘇文章

                    籍設高雄市○○區○○路00巷0號（高雄&ZZZZ; ○○○○○○○○○○○）


上列抗告人因聲請定應執行刑案件，不服臺灣高雄地方法院中華
民國111 年5 月24日裁定（111 年度聲字第857 號），提起抗告
，本院裁定如下：
    主  文
抗告駁回。
    理  由
一、本件抗告意旨略以：原審對抗告人即受刑人蘇文章（下稱受
    刑人）所定之應執行刑1年11月實屬過重，請求鈞院從輕量
    刑，給予受刑人自新之機會云云。
二、經查：
  ㈠本件受刑人因違反毒品危害防制條例等案件，所犯如附表所
    示共3罪，業經本院及臺灣高雄地方法院先後判處如附表所
    示之刑，並於附表「判決確定日期」欄所示之日期分別確定
    在案等情，有臺灣高等法院被告前案紀錄表及附表所列各該
    刑事判決書在卷可稽。且受刑人所犯如附表所示之罪，符合
    刑法第50條、第53條「裁判確定前犯數罪者併合處罰，並依
    刑法第51條之規定定其應執行之刑」之要件，是原審法院依
    臺灣高雄地方檢察署檢察官之聲請定其應執行之刑，尚無不
    合。　　
　㈡按併合處罰之數罪本屬各自獨立之罪，其罪責分別存在，僅
    係處罰上發生合併之關係，倘併罰數罪之宣告刑，其中得易
    刑處分者與不得易刑處分者併合處罰結果，而不得易刑處分
    ，造成受刑人之不利益，有違限制刑罰加重之恤刑目的。民
    國102 年1 月23日修正公布刑法第50條第1 項規定：「裁判
    確定前犯數罪者，併合處罰之。但有下列情形之一者，不在
    此限：得易科罰金之罪與不得易科罰金之罪。得易科罰金
    之罪與不得易服社會勞動之罪。得易服社會勞動之罪與不
    得易科罰金之罪。得易服社會勞動之罪與不得易服社會勞
    動之罪。」第2 項規定：「前項但書情形，受刑人請求檢察
    官聲請定應執行刑者，依第51條規定定之。」故裁判確定前
    犯數罪，而有刑法第50條第1 項但書之情形，除受刑人於判
    決確定後請求檢察官聲請定應執行刑者外，不適用併合處罰
    之規定，賦予受刑人選擇權，以符合其實際受刑利益。
  ㈢查受刑人因違反毒品危害防制條例等案件等數罪，經本院及
    臺灣高雄地方法院先後判處如附表所示之刑，均經確定在案
    ，有各該判決書及臺灣高等法院被告前案紀錄表各1 份在卷
    可稽。另受刑人所犯如附表編號3所示得易科罰金之罪，與
    附表編號1、2 所示不得易科罰金之罪，原依刑法第50條第1
     項但書規定不得合併定應執行刑，然經受刑人請求檢察官
    向法院聲請定其應執行刑，有受刑人定應執行刑聲請書在卷
    可稽，是原審依刑法第50條第2 項、第51條規定定其應執行
    之刑，亦無不合。　　
  ㈣按宣告多數有期徒刑者，於各刑中之最長期以上，各刑合併
    之刑期以下，定其應執行刑，刑法第51條第5 款定有明文。
    查附表編號1 至3所示3罪所處之刑定其應執行之刑，自應於
    於各刑中之最長期（即有期徒刑1年2月）以上，各刑合併之
    刑期（即有期徒刑2年5 月）以下，定其應執行刑。原審綜
    合上情，審酌受刑人所犯如附表所示之罪之犯罪時間、犯罪
    類型及其法益侵害性等整體犯罪情狀，定其應執行之刑為有
    期徒刑1 年11月，並未逾越法律之外部界限，亦未違反公平
    原則及比例原則，亦無失之過輕或過重，經核尚無違誤之處
    。
三、綜上所述，受刑人執上開情詞，提起本件抗告，認原審所定
    之應執行刑過重，為無理由，應予駁回。　　
據上論結，應依刑事訴訟法第412 條，裁定如主文。
中　　華　　民　　國　 111　　年　　6 　　月　　20　　日
                  刑事第二庭    審判長法  官  孫強
                                      法  官  范惠瑩
                                      法  官  鄭詠仁
以上正本證明與原本無異。
如不服本裁定應於送達後5日內向本院提出抗告狀。
中　　華　　民　　國　　111 　年　　6 　　月　　20　　日
                                      書記官  黃園芳

附表：
編號 罪名   宣告刑 犯罪日期       最後事實審         確定判決      法院、案號 判決日期 法院、案號 確定日期 1 施用第一級毒品 有期徒刑10月 107 年5月9日 臺灣高等法院高雄分院108 年度上訴字第20號 108年3月7日 最高法院108年度台上字第1631號 108年5月8 日 2 施用第一級毒品 有期徒刑1 年2 月 107 年8月18 日 臺灣高等法院高雄分院108年度上訴字第994 號 108年11月25日 同左 108年12月10 日 3 竊盜 有期徒刑5月，如易科罰金，以新臺幣1千元折算1 日 108年5月3日 本院108年度簡上字第331號 108年12月26日 同左 108年12月26日